

Vinícius Trajano

Nacionalidade: Brasil Endereço: São Paulo, Brasil Telefone: 11966502843

e-mail: viniciustrajano@icloud.com

Website: https://www.linkedin.com/in/vinicius-augus/



Profile

Me chamo Vinícius Trajano, tenho 22 anos, de segunda a sexta sou formado em engenharia de computação pelo Senac, inglês pelo Kumon e Design gráfico pela Saga escola de arte. Aos finais de semana sou apenas o Vini e gosto de sair com os amigos pra um churrasco enquanto jogamos jogos de tabuleiro.



Work experience

03/2020 – present São Paulo, Brasil

Engenheiro RPA Itaú Unibanco

- Desenvolvimento de aplicações, Web Scraping e automações utilizando Python, Automation Anywhere e Alteryx
- Vivencia na squad de Automações Sustentadas, seguindo as metodologias ágeis de desenvolvimento de software como Lean, Kanban e SCRUM;
- Filtrar informações relevantes, usando SQL e Python, sendo importante o domínio de Selenium, PyAutoGUI, Request e Pandas, através de arquivos de Textos, fazendo a limpeza de dados, incluindo identificação, correção de informações duplicadas, inválidas ou corrompidas garantindo qualidade dos dados para o uso nas Automações Sustentadas criadas.

08/2018 — 02/2020 Milan, Italy

Analista de Planejamento Vigor Alimentos

- Desenvolver dashboards em Qlikview/Qliksense ou outras como Tableu e Power BI, responsável pelos KPI's da empresa nacionalmente e implantando soluções de melhorias nos KPI's:
- Controlar nível de estoques de produtos descontinuados e acordar planos de impulsionamento de vendas junto a Comercial e Marketing;
- Responsável por colaborar na definição dos volumes de vendas para o horizonte anual (PO), revisões trimestrais (QBR´s) e captação mensal de demanda (M+1) nível sku, através da análise



Education

02/2018 — 12/2022 São Paulo, Brasil

Engenharia de Computação | BACHARELADO Centro Universitário Senac

- Desenvolvimento de soluções para problemas reais de empresas na área da engenharia da computação, integrando hardware, software e peopleware, utilizando o que existe de mais inovador no mercado.
- Prototipar e testar robôs autônomos além de desenvolver soluções para a transformação digital
- hardwares, softwares, big data, internet das coisas (IoT), inteligência artificial, computação em nuvem e indústria 4.0.

02/2015 — 12/2018 São Paulo, Brasil

Design Gráfico | Especialização Saga Escola de Arte

• Ilustração vetorial, pintura digital, composição de imagens, efeitos visuais, edição e motion graphics para vídeos, utilizando todos os softwares Adobe.